---
Formação Cientista de Dados - Prof. Fernando Amaral
Contribuição: Adriano Santos

Visualização
---

Esse código em R começa por comentar a instalação do pacote "igraph," que é uma biblioteca usada para análise de redes. Em seguida, ele carrega essa biblioteca no ambiente de trabalho, tornando suas funções disponíveis para uso no código subsequente. É importante mencionar que a instalação do pacote só precisa ser realizada uma vez, enquanto o carregamento (library) deve ser feito sempre que você iniciar uma sessão de R para usar o pacote "igraph" em seus scripts.

```{r}
#install.packages("igraph")
library(igraph)
```

Recria grafo anterior

O código cria um grafo direcionado chamado "grafo7" com quatro vértices ("Fernando", "Pedro", "José" e "Antônio") e define os pesos dos vértices como 40, 30, 30 e 25, respectivamente. Ele também atribui o tipo de amizade ("Amigo" ou "Inimigo") para as arestas entre os vértices e atribui pesos (1, 2, 1 e 3) a essas arestas. Por fim, todos os vértices do grafo são rotulados como "Humanos".

```{r}
grafo7 <- graph(edges= c("Fernando", "Pedro", "José", "Antônio", "Fernando", "José","Fernando", "Antônio"))
V(grafo7)$Peso = c(40,30,30,25)
E(grafo7)$TipoAmizade = c("Amigo","Inimigo","Inimigo","Amigo")
E(grafo7)$weight = c(1,2,1,3)
V(grafo7)$type ="Humanos"
```

Várias formas de impressão

Nesse código, estamos usando a biblioteca de visualização de redes para criar dois gráficos. No primeiro gráfico, os vértices do grafo são dimensionados de acordo com um atributo chamado "Peso", ou seja, os vértices serão exibidos com tamanhos proporcionais ao valor desse atributo. No segundo gráfico, além de dimensionar os vértices pelo "Peso", também estamos ajustando a largura das arestas do grafo com base em outro atributo chamado "weight". Isso permite uma representação visual das relações entre os nós, onde os tamanhos dos vértices e a espessura das arestas são determinados pelos valores desses atributos.

```{r}
# Tamanho do vértice de acordo com o peso
plot(grafo7, vertex.size=vertex_attr(grafo7)$Peso)
# Tamanho da areasta de acordo com o peso
plot(grafo7, vertex.size=vertex_attr(grafo7)$Peso, edge.width=edge_attr(grafo7)$weight)
```

No código fornecido, estamos atribuindo cores aos vértices de um gráfico representado pelo objeto 'grafo7' com base em um atributo chamado 'Cor'. As cores escolhidas são "Blue" para o primeiro vértice, "Red" para o segundo, "Yellow" para o terceiro e "Green" para o quarto. Em seguida, o código utiliza essas cores atribuídas para plotar o gráfico, onde o tamanho dos vértices é definido pelo atributo 'Peso', a largura das arestas é determinada pelo atributo 'weight' e as cores dos vértices são definidas com base no atributo 'Cor'.

```{r}
# Cores aos vértices em um atributo
vertex_attr(grafo7)$Cor = c("Blue", "Red", "Yellow", "Green")
# Plot com cores a partir do atributo
plot(grafo7, vertex.size=vertex_attr(grafo7)$Peso, edge.width=edge_attr(grafo7)$weight, vertex.color= vertex_attr(grafo7)$Cor)
```

Esse código em R cria dois gráficos de um grafo representado pelo objeto "grafo7". No primeiro gráfico, os vértices são representados por círculos, onde o tamanho é determinado pelo atributo "Peso", as arestas têm largura definida pelo atributo "weight", e as cores dos vértices são definidas pelo atributo "Cor". Além disso, as arestas são curvas com um grau de curvatura de 0,4, e o gráfico possui uma moldura com o título "Grafo". No segundo gráfico, os vértices são representados por retângulos, mantendo as mesmas configurações do primeiro gráfico.

```{r}
# Curvado, titulo e frame
plot(grafo7, vertex.size=vertex_attr(grafo7)$Peso, edge.width=edge_attr(grafo7)$weight, vertex.color= vertex_attr(grafo7)$Cor, edge.curved=0.4, frame=TRUE, main="Grafo")
# Vertice retângulo
plot(grafo7, vertex.size=vertex_attr(grafo7)$Peso, edge.width=edge_attr(grafo7)$weight, vertex.color= vertex_attr(grafo7)$Cor, edge.curved=0.4, frame=TRUE, main="Grafo", vertex.shape="square")
```

Grafo interativo

No código fornecido, estamos utilizando a biblioteca "igraph" em R para criar um grafo de relacionamentos a partir de um arquivo no formato "graphml" localizado no diretório "../dados/Grafo.graphml". Em seguida, são gerados dois tipos de visualizações do grafo: uma interativa utilizando a função "tkplot(grafo8)" e outra estática com a função "plot(grafo8)". Essas visualizações permitem explorar e analisar as conexões entre os elementos do grafo de forma gráfica.

```{r}
# install.packages("igraph")
library(igraph)

# Grafo de relacionamentos
grafo8 = read.graph(file = "../dados/Grafo.graphml", format = "graphml")

tkplot(grafo8)
plot(grafo8)
```

