---
Formação Cientista de Dados - Prof. Fernando Amaral
Colaboração: Adriano Santos

Grafos Clássicos
---

O código abaixo é usado para instalar e carregar as bibliotecas "igraph" e "igraphdata". Primeiro, ele verifica se essas bibliotecas estão instaladas usando os comandos "install.packages", mas esses comentários geralmente são usados apenas uma vez para instalação. Em seguida, as bibliotecas são carregadas na sessão R com "library(igraph)" e "library(igraphdata)", permitindo que você utilize suas funções e recursos em seu código R atual. É importante ter essas bibliotecas carregadas para trabalhar com gráficos de rede e dados relacionados em R.

```{r}
# install.packages("igraph")
# install.packages("igraphdata")
library(igraph)
library(igraphdata)
```

12 grafos clássicos
Pontes de Koenigsberg

O código abaixo carrega dados do grafo de Koenigsberg, exibe informações sobre o grafo, o plota, calcula os graus de todos os vértices e verifica se o grafo é euleriano. Se todos os graus dos vértices forem pares, ele exibe a mensagem "O grafo de Koenigsberg é euleriano", caso contrário, exibe "O grafo de Koenigsberg não é euleriano, pois possui vértices com graus ímpares." O código é usado para analisar as propriedades do grafo de Koenigsberg em termos de sua capacidade de ser euleriano ou não.

```{r}
# Carregando os dados de Koenigsberg
data(Koenigsberg)

# Exibindo informações sobre o grafo de Koenigsberg
print("Informações sobre o grafo de Koenigsberg:")
print(Koenigsberg)

# Plotando o grafo de Koenigsberg
plot(Koenigsberg)

# Calculando os graus de todos os vértices do grafo
graus <- degree(Koenigsberg, mode = "all")

# Verificando se o grafo possui graus ímpares (não é um grafo euleriano)
grafoEuleriano <- all(graus %% 2 == 0)

# Exibindo o resultado
if (grafoEuleriano) {
  print("O grafo de Koenigsberg é euleriano.")
} else {
  print("O grafo de Koenigsberg não é euleriano, pois possui vértices com graus ímpares.")
}

```

Rede social básica

Nesse código, estamos trabalhando com um conjunto de dados chamado "kite". Primeiro, carregamos esse conjunto de dados. Em seguida, calculamos o grau de todas as arestas do gráfico representado pelo "kite". O parâmetro "mode" é definido como "all" para calcular o grau considerando tanto as arestas de entrada quanto as de saída. Por fim, o código plota o gráfico "kite". Em resumo, esse código carrega um conjunto de dados, calcula o grau das arestas e o visualiza em um gráfico.

```{r}

# Carregar o conjunto de dados kite
data(kite)

# Calcular o grau de todas as arestas do gráfico
degree_all <- degree(kite, mode = "all")

# Plotar o gráfico kite
plot(kite)

```

Amizades em uma faculdade (grafo8)

Nesse código abaixo, estamos trabalhando com um conjunto de dados chamado "kite". Primeiro, carregamos esse conjunto de dados. Em seguida, calculamos o grau de todas as arestas do gráfico representado pelo "kite". O parâmetro "mode" é definido como "all" para calcular o grau considerando tanto as arestas de entrada quanto as de saída. Por fim, o código plota o gráfico "kite". Em resumo, esse código carrega um conjunto de dados, calcula o grau das arestas e o visualiza em um gráfico.

```{r}
# Carregar os dados
data(UKfaculty)

# Exibir informações sobre os dados
print(UKfaculty)

# Plotar os dados
plot(UKfaculty)

# Calcular as comunidades usando o algoritmo de cluster_edge_betweenness
comunidades <- cluster_edge_betweenness(UKfaculty, directed = FALSE)

# Plotar as comunidades em relação aos dados originais
plot(comunidades, UKfaculty)

```
