---
Formação Cientista de Dados - Prof. Fernando Amaral
Deep Learning
---

Este código em R começa por comentar a instalação do pacote "h2o," sugerindo que ele pode não estar previamente instalado. Em seguida, ele carrega a biblioteca "h2o," tornando as funções e recursos dessa biblioteca disponíveis para uso no ambiente R. Essa biblioteca é frequentemente utilizada para tarefas de aprendizado de máquina e análise de dados avançada. É importante garantir que o pacote "h2o" esteja instalado antes de carregá-lo para utilizá-lo eficazmente.

```{r}
#install.packages("h2o")
library(h2o)
```

Importamos o arquivo para visualização

No código R fornecido, inicialmente, a função "options(warn=-1)" é usada para suprimir os avisos durante a execução do código. Em seguida, o conjunto de dados "digitos" é criado ao ler um arquivo CSV compactado localizado em "../dados/test.csv.gz", com a opção "header=F" indicando que o arquivo não possui cabeçalho. A função "dim(digitos)" retorna as dimensões do conjunto de dados, ou seja, o número de linhas e colunas, enquanto "head(digitos)" exibe as primeiras linhas do conjunto para visualização inicial.

```{r}
options(warn=-1)
digitos <- read.csv(gzfile("../dados/test.csv.gz"), header=F)
dim(digitos)
head(digitos)
```

Visualizamos alguns digitos

Esse código R está processando matrizes de dígitos em um formato específico. Inicialmente, ele extrai os dígitos da matriz 'digitos' excluindo a coluna 785 e, em seguida, organiza esses dígitos em uma matriz de 28 linhas por coluna, garantindo que a disposição seja por coluna ('byrow = F'). Em seguida, ele inverte a ordem das colunas da matriz usando 'apply', resultando em matrizes 'dig1', 'dig2', 'dig3' e 'dig4', que representam diferentes dígitos processados. Finalmente, o código imprime a matriz 'dig1' e o valor do elemento na 20ª linha e 785ª coluna da matriz 'digitos'.

```{r}
dig1 = t(matrix(unlist(digitos[20,-785]), nrow = 28, byrow = F))
dig1 = t(apply(dig1, 2, rev))
dig1
digitos[20,785]

dig2 = t(matrix(unlist(digitos[2,-785]), nrow = 28, byrow = F))
dig2 = t(apply(dig2, 2, rev))

dig3 = t(matrix(unlist(digitos[4,-785]), nrow = 28, byrow = F))
dig3 = t(apply(dig3, 2, rev))

dig4 = t(matrix(unlist(digitos[5,-785]), nrow = 28, byrow = F))
dig4 = t(apply(dig4, 2, rev))
```

Visualizamos as imagens

No código R fornecido, quatro imagens são geradas usando a função 'image'. Cada imagem é representada por uma matriz (dig1, dig2, dig3 e dig4) e é exibida com uma paleta de cores em tons de cinza (col = grey.colors(255)). Essas imagens provavelmente contêm informações visuais ou gráficos que podem ser úteis para análise ou visualização de dados, mas sem informações adicionais sobre o conteúdo das matrizes 'dig1', 'dig2', 'dig3' e 'dig4', não é possível fornecer uma interpretação mais específica.

```{r}
#Executar com ctrl + shift + enter
image(dig1, col = grey.colors(255))
image(dig2,col=grey.colors(255))
image(dig3,col=grey.colors(255))
image(dig4,col=grey.colors(255))
```

Inicialização 

Neste código R, estamos inicializando a biblioteca H2O e carregando conjuntos de dados de treinamento e teste a partir de arquivos CSV compactados hospedados em URLs. Em seguida, verificamos as dimensões do conjunto de treinamento, exibimos as primeiras linhas do conjunto de treinamento e listamos os nomes das colunas. Além disso, estamos convertendo a última coluna de ambos os conjuntos de dados em um fator, o que é comum em tarefas de classificação, onde a última coluna geralmente representa as classes alvo.

```{r}
h2o.init()
treino <- h2o.importFile('https://github.com/Adriano1976/Data-Science-Analysis/blob/main/Neural-Networks-e-Deep-Learning/dados/train.csv.gz')
teste <- h2o.importFile('https://github.com/Adriano1976/Data-Science-Analysis/blob/main/Neural-Networks-e-Deep-Learning/dados/test.csv.gz')
dim(treino)
head(treino)
colnames(treino)
#transforma a classe em fator
treino[,785] <- as.factor(treino[,785])
teste[,785] <- as.factor(teste[,785])

```
Modelo
```{r}
# Instale o pacote h2o
install.packages("h2o")

# Carregue o pacote h2o
library(h2o)

# Inicialize o cluster H2O
h2o.init()

# Defina as variáveis de entrada e saída
variaveis_entrada <- colnames(treino[,1:785])
variavel_saida <- "C785"

# Treine o modelo
modelo <- h2o.deeplearning(
  x = variaveis_entrada,  
  y = variavel_saida,  
  training_frame = treino,  
  validation_frame = teste,  
  distribution = "AUTO",  
  activation = "RectifierWithDropout",  
  hidden = c(64,64,64),  
  sparse = TRUE, 
  epochs = 20
)

# Plote o modelo
plot(modelo)


```
Performance do modelo
```{r}
h2o.performance(modelo)
```
Fazemos um teste, prevendo um novo valor

```{r}
treino[20,785]
pred <- h2o.predict(modelo, newdata = treino[20,1:784])
pred$predict
```

