---
Formação Cientista de Dados - Prof. Fernando Amaral
Binomial
---
x = eventos, p = probabilidades, size = eventos
Se jogar uma moeda 5 vezes, qual a prob. de dar cara 3 vezes?
```{r}
# O código em R utiliza a função `dbinom` para calcular a probabilidade de obter exatamente 3 sucessos em 5 tentativas, onde a probabilidade de sucesso em cada tentativa é de 50%. Em outras palavras, ele calcula a probabilidade de obter 3 sucessos em 5 lançamentos de uma moeda justa, onde cara e coroa têm a mesma probabilidade de ocorrer. O resultado será um valor numérico representando essa probabilidade.

dbinom(x=3,size=5,prob=0.5)
```
Se eu passar 4 sinais de quatro tempos cada. Qual a probabilidade de eu pegar 0,1,2,3 e 4 sinais verdes?

```{r}
# O código R fornecido calcula a probabilidade acumulada de uma distribuição binomial com parâmetros q=4 (valor para o qual queremos calcular a probabilidade acumulada), size=4 (número de tentativas) e prob=0,25 (probabilidade de sucesso em cada tentativa). Em resumo, ele está calculando a probabilidade de obter até 4 sucessos em 4 tentativas em um experimento com uma probabilidade de sucesso de 25%.

pbinom(q=4, size=4, prob=0.25)
```
Se você fizer a prova de um concurso com 12 questões. “chutando” todas as questões, qual a probabilidade de acertar 7 questões? (4 alternativas cada questão)

```{r}
# Esse código em R calcula a probabilidade de obter exatamente 7 sucessos em 12 tentativas seguindo uma distribuição binomial, onde a probabilidade de sucesso em cada tentativa é de 25%. O resultado será a probabilidade desse evento específico ocorrer, que é retornado pela função `dbinom`.

dbinom(x=7,size=12,prob=0.25)
```
Se eu passar 4 sinais de quatro tempos cada. Qual a probabilidade de eu pegar 3 OU MAIS sinais verdes?

```{r}
# Esse código R calcula três probabilidades relacionadas a uma distribuição binomial com tamanho 4 e probabilidade de sucesso de 25%. A primeira linha calcula a probabilidade de obter mais de 2 sucessos em 4 tentativas. A segunda linha calcula a probabilidade de obter exatamente 3 ou 4 sucessos em 4 tentativas. A terceira linha calcula a probabilidade de obter 2 ou menos sucessos em 4 tentativas, sendo a soma complementar da primeira linha.

pbinom(q=2, size=4, prob=0.25, lower.tail = F)
dbinom(x=3,size=4,prob=0.25) + dbinom(x=4,size=4,prob=0.25)
1 - pbinom(q=2, size=4, prob=0.25)
```

