---
Formação Cientista de Dados - Prof. Fernando Amaral
Poisson
---
Distribuição de Poisson
dpois = probabilidade pontual
ppois = cumulativa
lower.tail False = maior que, cauda direta da distribuição

O número de acidentes em um dia é igual a 2, qual a proabilidade de ocorrerem 3 em 1 dia?
```{r}
# O código em R realiza uma simulação da distribuição Poisson com um parâmetro lambda igual a 2 e calcula a probabilidade de obter um valor igual a 3. O resultado representa a probabilidade de ocorrer exatamente 3 eventos em um processo onde a média de eventos é 2. O comando "dpois" é usado para calcular essa probabilidade.
# 
dpois(3,lambda=2)
```
O número de acidentes em um dia é igual a 2, qual a proabilidade de ocorrerem 3 OU MENOS em 1 dia?
```{r}
# O código em R calcula a probabilidade de uma variável aleatória Poisson com média lambda igual a 2 ser igual a 3. Em outras palavras, ele está determinando a probabilidade de ocorrer exatamente 3 eventos em um intervalo de tempo ou espaço, onde a média histórica de eventos é de 2. O resultado é um valor de probabilidade.
# 
ppois(3,lambda=2)
```
O número de acidentes em um dia é igual a 2, qual a proabilidade de ocorrerem MENOS DO QUE 3 em 1 dia?
```{r}
# O código em questão calcula a probabilidade de eventos seguindo uma distribuição de Poisson com parâmetro lambda igual a 2. A primeira linha calcula a probabilidade do evento ser igual a 2, enquanto a segunda linha soma as probabilidades dos eventos serem 0, 1 e 2, todos com lambda igual a 2. Em resumo, o código lida com cálculos de probabilidade usando a distribuição de Poisson com lambda igual a 2.
# 
ppois(2,lambda = 2)
dpois(0,lambda=2) + dpois(1,lambda=2) + dpois(2,lambda=2)
```
O número de acidentes em um dia é igual a 2, qual a proabilidade de ocorrerem MAIS DO QUE 3 em 1 dia?
```{r}
# O código em R calcula a probabilidade de uma variável aleatória seguir uma distribuição de Poisson com parâmetro lambda igual a 2, exceder o valor 3 (com lower.tail = F), e em seguida, subtrai essa probabilidade de 1 para encontrar a probabilidade de ser menor ou igual a 3. Em resumo, o código está calculando a probabilidade de uma variável aleatória de Poisson com lambda 2 ser maior que 3 e a probabilidade de ser menor ou igual a 3, respectivamente.

ppois(3,lambda=2, lower.tail = F) 
1 - ppois(3,lambda=2) 
```
