---
Formação Cientista de Dados - Prof. Fernando Amaral
Contribuição: Adriano Santos

Kmedoids
---

```{r}
# Esse código em R começa instalando os pacotes "cluster" e "factoextra" (caso ainda não estejam instalados) usando o comando "#install.packages". Em seguida, ele carrega esses pacotes utilizando "library(cluster)" e "library(factoextra)". Essas ações são necessárias para utilizar as funcionalidades desses pacotes no ambiente R. Eles são frequentemente usados para análise de agrupamentos e visualização de resultados de análises fatoriais, respectivamente, ampliando as capacidades do R para essas tarefas específicas.


# Instalação dos pacotes necessários
# install.packages("cluster")
# install.packages("factoextra")

# Carregamento dos pacotes
library(cluster)
library(factoextra)

```

Gera o cluster - O código abaixo realiza uma análise de agrupamento (cluster) usando o método PAM (Partitional Around Medoids) nos quatro primeiros atributos do conjunto de dados iris, com o objetivo de criar três grupos (k=3). Esse método calcula os centróides dos grupos baseados em medoides, uma versão mais robusta do centróide, e classifica os dados em três clusters distintos com base na proximidade aos medoides.

```{r}

# Execução da análise de cluster
cluster <- pam(iris[, 1:4], k = 3)

```

Visualiza - No código abaixo, estamos realizando uma análise de agrupamento (clustering) de dados usando a função "cluster" e, em seguida, visualizando os resultados com "plot(cluster)". Por fim, estamos contabilizando quantos pontos de dados pertencem a cada grupo (cluster) em relação às espécies de flores (iris$Species) usando a função "table". Esse código é útil para entender como os dados estão naturalmente agrupados com base nas espécies de flores do conjunto de dados Iris, fornecendo insights sobre a distribuição dos grupos.

```{r}

# Carregamento dos pacotes necessários
library(cluster)
library(graphics)

# Visualização dos resultados da análise de cluster
plot(cluster)
table(iris$Species, cluster$clustering)

```

Vizualização com factoextra - O código abaixo utiliza a função 'fviz_cluster' da biblioteca 'factoextra' para visualizar clusters em dados do conjunto de dados 'iris'. Ele cria um gráfico de dispersão com elipses que representam os clusters identificados previamente. O argumento 'ellipse.type' define o tipo de elipse a ser desenhado (normal neste caso), e 'ggtheme' define o tema do gráfico. A função 'plot(g)' exibe o gráfico criado. Em resumo, este código é usado para visualizar a distribuição de clusters nos dados da íris de forma gráfica e informativa.


```{r}
# Carregamento dos pacotes necessários
library(factoextra)
library(ggplot2)

# Criação do gráfico de cluster
g <- fviz_cluster(
  list(data = iris[, 1:4], cluster = cluster$cluster),
  ellipse.type = "norm",
  ggtheme = theme_bw(),
  main = "Cluster"
)

# Visualização do gráfico
plot(g)

```

  A imagem acima é um gráfico de dispersão de pontos de dados em três clusters. Os clusters são codificados por cores em vermelho, verde e azul. O gráfico é intitulado "Cluster" e possui duas dimensões, Dim1 e Dim2. Os pontos de dados são rotulados com números. O gráfico parece ser uma visualização de algum tipo de análise de dados.

  Este gráfico parece mostrar a análise de cluster de algum conjunto de dados. A análise de cluster é uma técnica utilizada para agrupar objetos semelhantes em grupos, ou clusters. Neste caso, parece que os dados foram divididos em três clusters distintos. No entanto, sem mais informações sobre o contexto dos dados, é difícil tirar conclusões mais específicas.
