---
Formação Cientista de Dados - Prof. Fernando Amaral
Constribuição: Adriano Santos


  Eclat - O código abaixo começa instalando os pacotes "arules" e "arulesViz", que são essenciais para análise de regras de associação. Em seguida, ele carrega esses pacotes usando a função "library". O pacote "arules" é usado para criar e manipular regras de associação, enquanto o "arulesViz" é responsável por visualizar essas regras. Esses passos são fundamentais para realizar análises de mineração de dados relacionadas a padrões de associação, como em sistemas de recomendação ou análise de cestas de compras.
---

```{r}
# Instalação dos pacotes, caso ainda não estejam instalados
#install.packages("arules")
#install.packages("arulesViz")

# Carregamento das bibliotecas necessárias
library(arules)
library(arulesViz)

```

  Transações - No código abaixo em R realiza duas ações principais. Primeiro, ele lê um arquivo de transações chamado "transacoes.txt" no diretório "../dados" e o formata como um objeto de transações no formato de cestas, considerando a vírgula como separador. Em seguida, ele exibe uma imagem representando essas transações. Esse código é útil para visualizar visualmente padrões de compras ou associações entre itens em um conjunto de dados de transações.
  
```{r}

# Leitura das transações
transacoes <- read.transactions(
  "../dados/transacoes.txt", 
  format = "basket", 
  sep = ","
)

# Visualização das transações
image(transacoes)

```

  Gera as regras - No código abaixo em R realiza duas ações principais. Primeiro, ele lê um arquivo de transações chamado "transacoes.txt" no diretório "../dados" e o formata como um objeto de transações no formato de cestas, considerando a vírgula como separador. Em seguida, ele exibe uma imagem representando essas transações. Esse código é útil para visualizar visualmente padrões de compras ou associações entre itens em um conjunto de dados de transações.
  
```{r}

# Geração das regras de associação
regras <- eclat(transacoes, parameter = list(minlen = 2))

# Visualização das regras de associação
inspect(regras)

```

  Visualização - No código abaixo, está sendo utilizado o comando "plot" para criar um gráfico de rede ("method="graph"") com base em um conjunto de regras. O parâmetro "control" está configurado para controlar o tipo de representação, que neste caso é "items". Essa função é comumente usada em linguagens de programação como R para visualizar graficamente relações entre itens ou elementos de dados, ajudando na análise e interpretação de padrões e conexões.
  
```{r}

# Visualização das regras de associação
plot(regras, method = "graph", control = list(type = "items"))

```

